【裁判字號】    97,抗,200
【裁判日期】    971020
【裁判案由】    假扣押
【裁判全文】
臺灣高等法院臺南分院民事裁定  97年度抗字第200號
抗  告  人  台灣新光商業銀行股份有限公司
法定代理人  乙○○
代  理  人  丙○○
上列抗告人因與相對人甲○○間聲請假扣押事件，對於中華民國
97年6月6日臺灣雲林地方法院所為97年度裁全字第816號裁定提
起抗告，本院裁定如下：
    主      文
抗告駁回。
抗告訴訟費用新臺幣壹仟元由抗告人負擔。
    理      由
一、聲請及抗告意旨略以：相對人甲○○前於95年9月間與最大
    債權銀行中國信託商業銀行（下稱中信銀行）辦理債務協商
    簽約核准，同意自95年10月10日起，每月繳款25,156元交由
    中信銀行分配予各債權人，並按利率5.88％分145期至全部
    清償為止，相對人僅依約繳款17期至97年1月10日（伊每期
    受領905元，共受分配金額為15,385元），自97年2月間起即
    未依協議條件清償，迄累欠125,780元未還，該筆金額去向
    不明，顯有隱匿財產之虞，經多次以電話聯繫皆未見其繳款
    ，其拒繳信用卡款已達逃避之程序，等同拒絕給付，則伊應
    已就其聲請假扣押之原因為相當之釋明，為此求為廢棄原裁
    定，准伊假扣押之聲請云云。
二、按假扣押，非有日後不能強制執行或甚難執行之虞者，不得
    為之。請求及假扣押之原因，應釋明之。前項釋明如有不足
    ，而債權人陳明願供擔保或法院認為適當者，法院得定相當
    之擔保，命供擔保後為假扣押。請求及假扣押之原因雖經釋
    明，法院亦得命債權人供擔保後為假扣押。民事訴訟法第52
    3條第1項、第526條第1、2、3項分別定有明文。所謂「不能
    強制執行」，如債務人浪費財產、增加負擔或就其財產為不
    利益之處分，將成為無資力之情形等是，所謂「甚難執行之
    虞」者，如債務人將移住遠方或逃匿等情。是請求及假扣押
    之原因，債權人如未釋明，縱表明願就債務人所受損害供法
    院所定之擔保者，亦不得命為假扣押；必因釋明而有不足，
    並經債權人陳明願供擔保或法院認為適當者，始得命供擔保
    後為假扣押。
三、本件抗告人於原審對相對人聲請假扣押，係提出信用卡申請
    書、應收帳款明細表、聯合徵信中心負債情形資料及電話催
    收紀錄資料為據，然因未能提出能即時調查之證據，釋明債
    務人是否有隱匿或處分財產或其財產明顯減少，致不足以清
    償債務等情事，或其他能使法院信債權人之主張有日後不能
    強制執行或甚難執行之事實，經原審限期命補正後，抗告人
    僅補陳曾多次電話通知債務人繳款，皆未見債務人繳款，並
    認此等同拒絕給付云云，惟仍未就債務人目前已陷於財務困
    境，或移至遠地、逃匿無蹤或隱匿財產等情事，致有日後不
    能強制執行或甚難執行之虞之假扣押原因事實，提出能即時
    調查之證據，原審因抗告人釋明不足駁回其聲請。嗣抗告人
    雖再提出債務協商協議書、無擔保債務還款計劃表及繳款明
    細等為證，核所提出之上開書證，僅係「請求之原因」之釋
    明。雖謂「相對人自97年2月間起即未依協議條件清償，迄
    累欠125,780元未還，經多次以電話聯繫皆未見其繳款」，
    尚不能即謂「該筆金額去向不明，顯有隱匿財產之虞」。是
    其對如何合於上開「日後不能強制執行或甚難執行之虞」之
    「假扣押之原因」，仍未提出任何可使法院信其為真實之釋
    明，揆諸上開說明，原審駁回抗告人之聲請，於法並無不合
    ，抗告意旨仍執陳詞，求予廢棄，不能認有理由。
三、據上論結，本件抗告為無理由，依民事訴訟法第495條之1第
    1項，第449條第1項、第95條、第78條，裁定如主文。
中    華    民    國    97    年    10    月    20    日
                  民事第二庭    審判長法  官  丁振昌
                                      法  官  吳上康
                                      法  官  李素靖
上為正本係照原本作成。
不得抗告。
中    華    民    國    97    年    10    月    20    日
                                      書記官  李淑華


司法院資訊處製作；財團法人民間司法改革基金會備份。
